# 关于在建工程试车收入账务处理

提问人：不忘初心 3 时间：2021-11-01 10:33:07
一、以下内容摘自《企业会计准则及应用指南 2021 年》第 1453 页：
五、企业自营在建工程的主要账务处理。（二）在建工程进行负荷联合试车发生的费用，借记本科目（待摊支出），贷记“银行存款”、“原材料”等科目；试车形成的产品或副产品对外销售或转为库存商品的，借记“银行存款”、“库存商品”等科目，贷记本科目（待摊支出）。
二、我的问题（试车期间形成产品或副产品转为库存商品后，再对外出售时的，确认收入结转成本，是否有误）：
根据上面内容，对于企业自营在建工程试车形成的产品或副产品转为库存商品的，账务处理如下：
借：库存商品，贷：在建工程。
对这库存商品再进一步对外出售时，确认收入结转成本：
借：银行存款（或应收等）
贷：收入，销项税
借：成本
贷：库存商品
以上，请陈老师帮忙判断一下，我的理解（试车期间形成产品或副产品转为库存商品后，再对外出售时的，确认收入结转成本），是否有误？如果有误，麻烦告知下正确的处理分录。

回答人：chenyiwei
目前解释 15 号生效前，对固定资产达到预定可使用状态之前的试生产产品的对外销售收入仍冲减在建工程成本，不确认收入。同时由于这不是企业的日常活动，所以也不确认存货。解释 15 号生效后，从其规定。